【裁判字號】    98,交聲,1111
【裁判日期】    980605
【裁判案由】    違反道路交通管理處罰條例聲明異議
【裁判全文】
臺灣桃園地方法院刑事裁定            98年度交聲字第1111號
原處分機關  交通部公路總局新竹區監理所中壢監理站
異  議  人  甲○○
                    號
上列受處分人因違反道路交通管理處罰條例案件，不服原處分機
關交通部公路總局新竹區監理所中壢監理站中華民國98年4月17
日壢監裁罰字第裁53-KAI014065號裁決（原舉發通知單號：KAI0
14065號），向本院聲明異議，本院裁定如下：
    主  文
異議駁回。
    理  由
一、原舉發及處分意旨略以：異議人即受處分人甲○○於民國98
    年3 月5 日上午11時40分許，駕駛車牌號碼為365-SL號自用
    一般大貨車，行經有燈光號誌管制之雲林縣斗南鎮○○路與
    正福路口處時，違規闖紅燈直行，因依道路交通管理處罰條
    例第53條第1 項、第63條之規定，裁處異議人罰鍰新臺幣（
    下同）3,600元，併計違規點數3 點。
二、異議意旨略以：異議人並未闖紅燈，當時異議人見該處燈號
    轉為黃燈即煞車，慢慢停於路旁，然因異議人所駕駛大貨車
    之煞車皮較鬆，緊急煞車時會有吱吱聲，斯時躲在路旁加油
    站之警員聞聲始探頭查看，並揮手示意停靠路邊之異議人開
    至警員所在之加油站旁，異議人遂依指示向前，然即因此為
    警認有闖紅燈之違規行為製單舉發違規，警員之舉發顯有違
    誤，為此請准予撤銷原處分云云。
三、經查，異議人甲○○於98年3 月5 日上午11時40分許，駕駛
    車牌號碼為365-SL號自用一般大貨車，行經有燈光號誌管制
    之雲林縣斗南鎮○○路與正福路口處時，違規闖紅燈直行之
    情，業經證人即舉發員警蒲宥橙於本院具結證稱：「（對於
    異議人所述之異議理由有何意見並說明當天狀況？）當天狀
    況開車牌號碼為365-SL號自用大貨車於光華路與正福路口等
    停紅燈，但燈號還是紅燈時該車卻闖紅燈直行，該車往斗六
    方向行駛，本件該車違規事實明確予以攔停，經當面告知闖
    紅燈之行為，已違反道交條例第53條第1 項之規定當場舉發
    」、「（異議人說他是因為你們攔檢他，他才會闖紅燈？）
    是異議人闖紅燈我才攔停他」、「（你們所站攔停位置？）
    紅綠燈後約40公尺，我們可以清楚看見燈號變換」、「（不
    是你們叫他，異議人才闖紅燈嗎？）我們所在位置在紅綠燈
    後約40公尺處，所以異議人若非自行闖紅燈，他無法看到攔
    停警察」等語在卷（本院98年6 月1 日訊問筆錄），佐以證
    人蒲宥橙為依法執行勤務之警員，與異議人素不相識並無過
    節，僅因執行交通勤務，而偶然舉發本件違規而已，況且前
    開證述係經具結後所為之陳述，其無由甘冒偽證罪之刑罰，
    憑空捏造異議人有闖紅燈之違規行為污攀設陷於異議人，是
    足認證人前開指述屬實，應可採信。異議人雖以前詞置辯，
    惟證人所述與事實並無矛盾不符之處，且警員指示攔停車輛
    無非係為導正或舉發駕駛人之違規行為，應無對一般未違反
    交通規則之車輛指示攔停之理，異議人辯稱伊係因警員指示
    始闖越紅燈云云除與證人所述不符外，亦與一般常理有違，
    是異議人前開所辯，仍不足以推翻證人前揭證言，尚難採憑
    ，綜上，異議人之違規行為已甚明確，自應依法裁罰。
四、按汽車駕駛人，行經有燈光號誌管制之交岔路口闖紅燈者，
    處1,800 元以上5,400 元以下罰鍰，並應記違規點數3 點，
    道路交通管理處罰條例第53條第1 項、第63條第1 項第3 款
    分別定有明文。經查，異議人確有上開闖紅燈直行之違規事
    實，已如前述，原處分機關因依上開規定，裁處異議人罰鍰
    3600元，並記違規點數3 點，經核並無不合。異議人以其並
    係因警員指揮始闖越紅燈為由，向本院聲明異議，為無理由
    ，應予駁回，爰裁定如主文。
據上論斷，應依道路交通案件處理辦法第19條，裁定如主文。
中    華    民    國    98    年    6     月    5     日
                     交通法庭 法  官  江春瑩
以上正本證明與原本無異。
如不服本裁定，應於裁定送達後5 日內向本院提出抗告狀。
                              書記官  羅婉榕
中    華    民    國    98    年    6     月    5     日


司法院資訊處製作；財團法人民間司法改革基金會備份。
